# 现金股利的会计处理

提问人：无无极极 011 时间：2023-03-19 10:46:55
如果企业买了 100 元股票，计入交易性金融资产，假设到年底产生股利 10 元，而 100 元账面值经过公允价值重估，变成 120 元。那么，是应该认为 120 元里面包含 10 元股利，因此不需要再做应收股利和投资收益？还是像教科书一样单独做投资收益？

回答人：chenyiwei
一般情况下对应收股利单独确认投资收益。
同时，在股利宣告和发放后，股价会因从含权变为不含权而下跌，由此导致的股价下跌金额体现在公允价值变动损失中。